【裁判字號】    98,交聲,4294
【裁判日期】    990420
【裁判案由】    違反道路交通管理處罰條例聲明異議
【裁判全文】
臺灣臺北地方法院交通事件裁定        98年度交聲字第4294號
原處分機關  交通部公路總局台北區監理所
異  議  人
即受處分人  甲○○
上列異議人即受處分人因違反道路交通管理處罰條例案件，對於
交通部公路總局台北區監理所民國98年12月14日所為之處分（北
監營裁字第裁40-C00000000號），聲明異議，本院裁定如下：
    主  文
異議駁回。
    理  由
一、按為維護道路交通安全與暢通，公路或警察機關於必要時，
    得發布命令指定某線道路或某線道路區段禁止或限制車輛通
    行；汽車駕駛人，駕駛汽車不遵守公路或警察機關依道路交
    通管理處罰條例第5 條規定所發布命令，而該條例第2 章各
    條無處罰之規定者，處新台幣（下同）900 元以上1,800 元
    以下罰鍰，道路交通管理處罰條例第5 條第1 款、第60條第
    2 項第2款 分別定有明文。
二、原處分意旨略以：異議人即受處分人甲○○於民國98年4 月
    28日13時35分許駕駛車牌號碼751-JB號營業貨運曳引車，行
    經台北縣板橋市○○路，因不遵守公路機關依處罰條例第 5
    條規定所發布之命令即三民路禁行大貨車，經警攔停舉發，
    依道路交通管理處罰條例第60條第2 項第2 款規定，裁處罰
    鍰9 百元，並依同條例第63條第1 項記違規點數1 點。
三、聲明異議意旨略以：受處分人固駕駛上開車輛行經中正路（
    中正路並未與三民路交叉，應係中山路之誤）右轉三民路 2
    段，嗣在三民路2 段136 號前路口迴轉，經警攔停舉發，惟
    伊不知三民路經公告禁行大貨車，中正路右轉三民路2 段至
    三民路1 段亦未設置禁行大貨車標誌，為此聲明異議。
四、經查，台北縣政府於90年11月19日以90北府交規字第412308
    號公告台北縣15噸以上大貨車行駛路線及禁行區域，自91年
    1 月1 日零時起實施，於台北縣政府交通局網站（www.tpc.
    gov.tw）亦有公告，有台北縣政府警察局海山分局99年3 月
    16日北縣警海交裁字第0990009244號函暨所附台北縣政府交
    通局網頁資料、台北縣政府90年11月19日90北府交規字第41
    2308號公告在卷可稽，又依台北縣政府上開公告之15噸以上
    大貨車行駛路線及禁行區域圖，台北縣板橋市○○○路、文
    化路部分路段、忠孝路、四川路部分路段、篤行路、信義路
    、環河路、溪城路等道路外，均屬大貨車禁行管制區域，是
    受處分人駕駛貨運曳引車行經之台北縣板橋市○○路、三民
    路，係台北縣政府公告禁行大貨車區域無訛，受處分人辯稱
    不知上開路段係禁行大貨車區域、並未設有禁行大貨車標誌
    等語，並非可採。
五、綜上，受處分人違規行為明確，原處分機關據以援引上開規
    定，裁處受處分人罰鍰9 百元並記違規點數1 點，並無不當
    ，本件異議為無理由，應予駁回。
據上論斷，應依道路交通案件處理辦法第19條，裁定如主文。
中    華    民    國    99    年    4     月    20    日
                  交通法庭法  官  林欣苑
上正本證明與原本無異。
如不服本裁定，應於裁定送達後5 日內向本院提出抗告狀。
                          書記官  劉英芬
中    華    民    國    99    年    4     月    21    日

司法院資訊處製作；財團法人民間司法改革基金會備份。
